# 有同行可以分享下内控审计的经验？

提问人：hunaipeng 时间：2012-11-30 11:09:27
准备做一个上市公司内部控制审计，第一次做，有同行可以分享下经验吗，越具体越好！
该贴已经同步到 hunaipeng的微博

回答人：chenyiwei
最好是提一些具体的问题，这样方便深入讨论。 到目前为止，财政部、证监会、中注协发布的有关内控审计的指引和培训材料已经不少了，中注协还打算在近期发布一些问题解释。 做内控审计首先还是要掌握好风险导向审计的基本思路和方法，这是内控审计的基础。如果这方面掌握不熟悉的，建议先在这方面补一下。 如果你所在的事务所对内控审计制定了相关技术规范的，则应遵照执行。